【裁判字號】    99,消債更,31
【裁判日期】    990412
【裁判案由】    聲請更生程序
【裁判全文】
臺灣彰化地方法院民事裁定            99年度消債更字第31號
聲  請  人
即債務人    甲○○
代  理  人  陳銘傑 律師
上列當事人聲請消費者債務清理事件，本院裁定如下：
    主  文
債務人甲○○自中華民國99年4月12日下午4時起開始更生程序。
命司法事務官進行前項更生程序。
    理  由
一、按法院開始更生程序之裁定，應載明其年、月、日、時，並
    即時發生效力，消費者債務清理條例第45條第1項定有明文
    。又法院裁定開始更生或清算程序後，得命司法事務官進行
    更生或清算程序，同條例第16條第1項前段亦有明文。
二、本件聲請人即債務人主張：其積欠無擔保或無優先權之債務
    為新臺幣（下同）548,456元，未逾1,200萬元，目前打零工
    ，平均月收入約1萬元。債務人曾於民國（下同）95年間與
    債權銀行成立債務協商，約定每月清償9,966元，以當時情
    況尚可勉強支應，惟債務人之女於96年8月間自國中畢業，
    就讀私立大學，學費支出增加；又96年8月底債務人突感不
    適經就醫診斷為高血壓性心臟病、無充血性心臟衰竭、暫時
    性腦部缺氧並於96年9月1日至4日住院，因之無法每天正常
    上班，96年11月下旬債務人再因病住院，經診斷係冠狀動脈
    粥樣硬化，爰於96年12月即離職在家養病，有因不可歸責於
    己之事由致履行（前述協商）顯有重大困難之情事，且債務
    人有不能清償債務之虞，復未經法院裁定開始清算程序或宣
    告破產，爰向本院聲請更生等語。
三、經查：債務人所主張之上開事實，業據提出其債權人清冊、
    財產、所得及收入清單、診斷證明書、戶籍謄本、95-97年
    度國稅局綜合所得稅各類所得資料清單、財產歸屬清單等為
    證，且經本院依職權調取相關資料核屬大致相合而堪加採取
    。又本院審酌債務人係自95年11月至96年3月共清償前述協
    商款5期即毀諾，雖至96年8月後始有前述之病痛、支出增加
    等情事，嗣並有配偶亦負債，且與債權人於98年6月5日協商
    成立之債務清償方案，已得台灣台北地方法院98年度消債核
    字第13938號民事裁定認可，惟自98年12月起失業，現打零
    工，更加重債務人之負擔之情，但以債務人現狀言，容應採
    信其係有不可歸責於己致履行（前述協商）顯有重大困難之
    事由。此外，依債務人現近44歲，以其月平均收入減除合理
    或居住地之最低生活支出，計算至常情的退休年齡，比較其
    欠債總額加上（前述協商或原本之）利息等綜合考量，殆信
    其有不能清償債務之虞。綜上，本件又查無聲請人即債務人
    有消費者債務清理條例第6條第3項、第8條或第46條各款所
    定應駁回更生聲請之事由存在，故債務人聲請更生，應屬有
    據，可予准許。並命由司法事務官進行此更生程序，爰裁定
    如主文所示。
中    華    民    國    99    年     4   月    12    日
                      民事第三庭    法  官  洪榮謙
以上正本係照原本作成。
本件裁定不得抗告。
本件裁定已於民國99年4月12日下午4時公告。
中    華    民    國    99    年    4    月    12    日
                                    書記官  蔡亦鈞

司法院資訊處製作；財團法人民間司法改革基金會備份。
